臺灣臺北地方法院交通事件裁定　 　　96年度交聲字第1091號
原處分機關　臺北市交通事件裁決所
異議人　即
受處分　人　甲○○
上列異議人即受處分人因違反道路交通管理處罰條例案件，對於
臺北市交通事件裁決所於民國九十六年九月二十日所為之處分（
原處分案號：北市裁二字第裁二二－ＡＢ0000000號、北
市裁二字第裁二二－Ａ00000000號）聲明異議，本院裁
定如下：
    主  文
原處分均撤銷。
甲○○汽車駕駛人，行車速度，超過規定之最高時速，處罰鍰新
臺幣壹仟捌佰元，並予記違規點數壹點。
    理  由
一、按汽車駕駛人，行車速度，超過規定之最高時速，或低於規
    定之最低時速，除有第四十三條第一項第二款情形外，處新
    臺幣（下同）一千二百元以上二千四百元以下罰鍰，並予記
    違規點數一點，道路交通管理處罰條例第四十條、第六十三
    條第一項第一款分別定有明文。次按違反道路交通管理事件
    統一裁罰基準及處理細則所訂之違反道路交通管理事件統一
    裁罰基準表亦明定汽車駕駛人行車速度超過規定之最高時速
    二十公里以上未滿四十公里，在期限內到案聽候裁決者，處
    一千八百元罰鍰，並予記違規點數一點。
二、原處分意旨略以：異議人即受處分人甲○○於民國九十六年
    六月二十九日上午八時三十五分許，駕駛車牌號碼六Ｕ—八
    三七三號自用小客車，行經臺北市○○街之限速五十公里之
    路段，超速行駛，經設置於該處之移動式雷達測速器測得其
    時速為七十二公里，超速二十公里以上未滿四十公里，原舉
    發機關即臺北市政府警察局松山分局交通分隊警員高英才即
    以受處分人所駕駛前開汽車有違反道路交通管理處罰條例第
    四十條之違規行為逕行掣單舉發（舉發違反道路交通管理事
    件通知單號碼：北市警交大字第ＡＢ0000000號）；
    異議人復於九十六年七月九日上午十時十分許，駕駛車牌號
    碼六Ｕ—八三七三號自用小客車，行經臺北市○○街之限速
    五十公里之路段，超速行駛，經設置於該處之移動式雷達測
    速器測得其時速為七十四公里，超速二十公里以上未滿四十
    公里，原舉發機關即臺北市政府警察局中山分局交通分隊警
    員盧正忠亦以受處分人所駕駛前開汽車有違反道路交通管理
    處罰條例第四十條之違規行為逕行掣單舉發（舉發違反道路
    交通管理事件通知單號碼：北市警交大字第Ａ000000
    00號）；嗣異議人均有不服，於二次舉發之應到案期限前
    即九十六年八月三日提出申訴，原處分機關即臺北市交通事
    件裁決所函請原舉發機關調查結果，仍認受處分人有前揭違
    規行為，乃依道路交通管理處罰條例第四十條，及道路交通
    管理事件統一裁罰基準表之規定，於九十六年九月二十日以
    北市裁二字第裁二二－ＡＢ0000000號，及北市裁二
    字第裁二二－Ａ00000000號裁決書，各裁處罰鍰一
    千八百元。
三、異議人異議意旨略以：伊接到舉發違反道路交通管理事件通
    知單後，曾以極慢速度確認舉發路段之路邊均無測速警告標
    誌，但伊發現對向車道設有清晰完整之警告標誌，伊認為伊
    行車方向未設置警告標誌就任意設置測速器予以測速是損害
    人民財產之行為，況且道路交通規則繁複，如未設置警告標
    誌告知該路段之速限及設有測速器，是陷用路人於無知，交
    通單位顯有疏失，原處分均違法，應予撤銷云云。
四、經查：
  (一)異議人於九十六年六月二十九日上午八時三十五分許，駕駛
    車牌號碼六Ｕ—八三七三號自用小客車，行經臺北市○○街
    之限速五十公里之路段，超速行駛，經設置於該處之移動式
    雷達測速器測得其時速為七十二公里，超速二十公里以上未
    滿四十公里，原舉發機關即臺北市政府警察局松山分局交通
    分隊警員高英才以受處分人所駕駛前開汽車有違反道路交通
    管理處罰條例第四十條之違規行為逕行掣單舉發（舉發違反
    道路交通管理事件通知單號碼：北市警交大字第ＡＢ000
    0000號）；異議人復於九十六年七月九日上午十時十分
    許，駕駛車牌號碼六Ｕ—八三七三號自用小客車，行經臺北
    市○○街之限速五十公里之路段，超速行駛，經設置於該處
    之移動式雷達測速器測得其時速為七十四公里，超速二十公
    里以上未滿四十公里，原舉發機關即臺北市政府警察局中山
    分局交通分隊警員盧正忠亦以受處分人所駕駛前開汽車有違
    反道路交通管理處罰條例第四十條之違規行為逕行掣單舉發
    （舉發違反道路交通管理事件通知單號碼：北市警交大字第
    Ａ00000000號）等情，業據異議人於本院調查中坦
    承不諱，並經證人高英才及盧正忠於本院調查中結證屬實（
    見本院九十六年十月二十二日訊問筆錄），而舉發照片亦已
    隨舉發通知單寄送予異議人，堪信為真實。
  (二)按行車速度，依速限標誌或標線之規定，無速限標誌或標線
    者，行車速度不得超過五十公里，道路交通安全規則第九十
    三條第一款定有明文，異議人為領有合格駕駛執照之汽車駕
    駛人，對此交通規則實難諉為不知。復按汽車駕駛人經以科
    學儀器取得證據資料證明其行為違規者，當場不能或不宜攔
    截製單舉發者，得逕行舉發，前項第七款之科學儀器應採固
    定式，並定期於網站公布其設置地點，但汽車駕駛人之行為
    屬行車速度超過規定之最高速限或低於規定之最低速限者，
    不在此限；對於前項第九款之違規行為，採用固定或非固定
    式科學儀器取得證據資料證明者，於一般道路須至少於一百
    公尺，於高速公路、快速公路須至少於三百公尺前，明顯標
    示之，道路交通管理處罰條例第七條之二第一項第七款、第
    二項第九款及第三項分別定有明文。本件二次舉發地點均依
    法於市區道路一百公尺以上設有固定速限、警告標示牌，此
    經證人高英才及盧正忠於本院調查中結證在卷（見本院九十
    六年十月二十二日訊問筆錄），且提出照片三張存卷供參。
    而依卷附照片所示，該測速警告標誌係黃底黑字，分別矗立
    於道路安全島上，並無刻意遮蔽或隱藏之情狀，一般用路人
    在通常情形下，應可清楚目視，並無疏未設置測速警告標誌
    或設置地點不佳之情形，顯見本件二次舉發異議人超速行駛
    違規行為之過程，於法並無不合，異議人辯稱舉發地點並未
    設置測速警告標誌云云，尚乏所據，自難憑採。綜上，異議
    人於前揭時地二次超速駕車行駛之違規行為，應堪認定。
五、按依道路交通管理處罰條例第八十九條規定，法院受理交通
    事件，準用刑事訴訟法之規定，且依刑事訴訟法第三百七十
    條前段規定：「由被告上訴或為被告利益而上訴者，第二審
    法院不得諭知較重於原審判決之刑」，即所謂「不利益變更
    禁止原則」，惟該原則僅限於原判決適用法條並無不當時始
    有其適用，苟原判決有適用法條不當之情形時，第二審法院
    即得撤銷原判決，另為適法之判決而得諭知較重於原審之刑
    ，此參諸刑事訴訟法第三百七十條後段自明。再依道路交通
    案件處理辦法第二十條前段規定：「交通法庭認為聲明異議
    有理由或聲明異議雖無理由，而原處分不當或違法者，應以
    裁定將原處分經聲明異議部分撤銷，並自為裁定」觀之，足
    徵原處分機關之處分如有不當及違法時，交通法庭亦得撤銷
    原處分另為適法之裁定，無不利益變更禁止原則之適用。查
    本件異議人有於上開時地二次超速駕車行駛之違規行為，業
    如前述，受處分人之異議固無理由，惟原處分機關依道路交
    通管理處罰條例第四十條之規定，於九十六年九月二十日以
    北市裁二字第裁二二－ＡＢ0000000號，及北市裁二
    字第裁二二－Ａ00000000號裁決書，各裁處罰鍰一
    千八百元，但漏未依同法第六十三條第一項第一款之規定各
    記違規點數一點，即有未合，依法自應由本院予以撤銷，另
    為適法之處分。爰依道路交通管理處罰條例第四十條、第六
    十三條第一項第一款，及違反道路交通管理事件統一裁罰基
    準表規定，各裁處受處分人罰鍰一千八百元，並予以各記違
    規點數一點，以資適法。
據上論斷，應依道路交通案件處理辦法第二十條前段，裁定如主
文。
中　  華  　民  　國　96　年　  10  　月     30     　日
                          交通法庭法  官 郭顏毓
以上正本證明與原本無異。
如不服本裁定應於送達後5日內向本院提出抗告狀。
                                  書記官 潘文賢
中　　華　　民　　國　　96　　年　　10　　月　　30　　日
